最高法院刑事判決　　　　　　一○○年度台上字第六四一七號
上　訴　人　徐溢蓮
選任辯護人　劉承斌律師
上　訴　人　徐邦宏
　　　　　　鍾德進
　　　　　　吳錫彥
上列上訴人等因妨害風化案件，不服台灣高等法院中華民國一○
○年三月十六日第二審判決（九十九年度上訴字第二七八一號，
起訴案號：台灣桃園地方法院檢察署九十六年度偵字第二六七○
二、二七三○八、二八五五七、二九一○○號，九十七年度偵字
第九七九七號），提起上訴，本院判決如下：
    主  文
原判決關於徐溢蓮部分撤銷，發回台灣高等法院。
其他上訴駁回。
    理  由
一、撤銷（上訴人徐溢蓮）部分：
本件原判決維持第一審關於論處上訴人徐溢蓮共同意圖使女子與
他人為性交之行為，而容留以營利罪刑（累犯，處有期徒刑七月
）部分之判決，駁回其在第二審之上訴；固非無見。
惟按：審理事實之法院，對於案內一切證據，除認為不必要者外
，均應詳為調查，然後基於調查所得之心證，以為判斷事實之基
礎，如有應行調查之證據未經依法調查，或證據雖已調查而其內
容尚未明瞭者，即與未經調查無異，如遽行判決，即屬刑事訴訟
法第三百七十九條第十款所稱之當然違背法令。又原審未於審判
期日，就被告否認犯罪有利之辯解事項與證據，予以調查，亦不
於判決理由內加以論列，率行判決，自屬於法有違。本件徐溢蓮
於第一審及原審均陳稱其已於民國九十六年八月五日即自桃園縣
中壢市○○街○○號二、三樓○○賓館離職，改至○○○複合式
餐飲店擔任清潔員，並提出在職證明書一份（見第一審審訴卷第
二六七頁，原審卷第六八、一九一頁），倘若無訛，則警方於其
離職後之九十六年九月十四日，復在○○賓館查獲王○華、陳○
琴、王○萍之性交易行為等情，是否與徐溢蓮仍有關係？頗值研
酌。實情為何？自應詳加調查，且此等事項攸關徐溢蓮自九十六
年八月五日後是否仍成立本件犯行，於待證事實確有重大關係，
第一審未予以究明，原審亦置之不理，逕於事實欄載稱徐溢蓮自
九十五年間起至九十六年十月三十日止，於○○賓館擔任房務，
從事媒介、容留性交易以營利等語，對前開有利於徐溢蓮之證據
及辯解，如何不足採納，理由內復未置一詞，委有調查職責未盡
及判決理由欠備之違誤，遽行判決，尚嫌速斷。徐溢蓮上訴意旨
指摘原判決違法，尚非全無理由，應認原判決關於此部分有撤銷
發回之原因。
二、駁回（上訴人徐邦宏、鍾德進、吳錫彥）部分：
第三審上訴書狀，應敘述上訴之理由，其未敘述者，得於提起上
訴後十日內補提理由書於原審法院，已逾上述期間，而於第三審
法院未判決前仍未提出上訴理由書狀者，第三審法院應以判決駁
回之，刑事訴訟法第三百八十二條第一項、第三百九十五條後段
規定甚明。查徐邦宏、鍾德進、吳錫彥因妨害風化案件，不服原
判決，於一○○年四月六日提起上訴，並未敘述理由，迄今逾期
已久，於本院未判決前仍未提出，依上開規定，此等部分上訴自
非合法，均應予駁回。
據上論結，應依刑事訴訟法第三百九十五條後段、第三百九十七
條、第四百零一條，判決如主文。
中    華    民    國  一○○  年   十一   月   十七   日
                      最高法院刑事第十一庭
                          審判長法官  黃  正  興  
                                法官  許  錦  印  
                                法官  林  瑞  斌  
                                法官  陳  春  秋  
                                法官  謝  靜  恒  
本件正本證明與原本無異
                                      書  記  官  
中    華    民    國  一○○  年   十一   月  二十三  日
                                                      V